---
title: "Analisis Tugas 1"
author: "Nanda Wijaya Putra"
date: "2023-02-01"
output:
  pdf_document: default
  html_document: default
---

```{r setup, include=FALSE}
knitr::opts_chunk$set(echo = TRUE)
```

<br/>

## Membuat laporan dengan R Markdown


pada Minggu pertama kita telah diberikan pengenalan dasar dasar R untuk mengolah data.<br>pada minggu ini kita belajar umtuk membuat dokumen menggunakan R markdown, jadi R markdown ini adalah sebuah tools yang tersedia pada Rstudio yang biasa digunakan untuk membuat dokumen, dan juga bisa langsung include program bahasa R<br/>


## mengambil data dari dataset iris
R menyediakan data set yang sudah siap pakai, salah satunya adalah iris<br/>

untuk mengambil data iris kita cukup mengetik `iris` pada console atau file ber-ekstensi .R yang akan menampung kodingan tersebut.<br/> 
```{r,comment=NA }
# Load 5 baris pertama iris
head(iris,5)
```

<br/>
untuk melihat struktur dataset menggunakan command `str` yang akan membantu dalam memisahkan data numerik dan num numerik<br/>

```{r, comment=NA}
# menampilkan struktur dataset
str(iris)
```
<br/>
karena kita telah tau struktur datanya kita bisa langsung mengambil data numeric dengan menggunakan command `fivenum()`

```{r,comment=NA}
fivenum(iris$Petal.Width)
fivenum(iris$Petal.Length)
```
<br/>

kita telah tau cara mengambil data nomeric dari sebuah dataset, maka kita bisa langsung menghitung data data tersebut
